【裁判字號】    97,聲減,521
【裁判日期】    971021
【裁判案由】    聲請減刑
【裁判全文】
臺灣板橋地方法院刑事裁定             97年度聲減字第521號
聲  請  人  臺灣板橋地方法院檢察署檢察官
受  刑  人  甲○○

上列受刑人因犯詐欺等案件，已經判決罪刑確定，聲請人聲請減
刑及定其應執行之刑（97年度聲減字第462號），本院裁定如下
：
    主  文
甲○○所犯附表編號第一、二號之犯罪，減刑詳如附表編號第一
、二號所載，與附表編號第三、四、五、六、七、八號所列不應
減刑之犯罪所處之刑，應執行有期徒刑壹年，併科罰金銀元伍仟
元，有期徒刑如易科罰金，以銀元佰元折算壹日，罰金如易服
勞役，以銀元佰元折算壹日。
    理  由
一、查受刑人甲○○因分別於附表所列日期犯詐欺等罪，經分別
    判處如附表所示之刑確定在案（受刑人所犯如附表編號三至
    八號所示之罪之確定判決日期欄應更正為九十七年八月二十
    日〈聲請書誤載為九十七年八月十五日〉；附表編號八所示
    之罪之犯罪日期欄應更正為九十一年七月間起至九十二年十
    月間止〈聲請書誤載為九十一年七月間起至九十二年十二月
    間止〉）。茲檢察官以其犯罪時間，均在中華民國九十六年
    四月二十四日以前，其中附表編號一至二所示之罪悉合於減
    刑條件，聲請予以減刑，並聲請編號一至二與不應減刑之編
    號三至八所示之罪，定其應執行之刑。
二、按數罪併罰，有二裁判以上者，依刑法第五十一條規定，定
    其應執行刑，刑法第五十三條定有明文。又民國九十四年二
    月二日修正公布，自九十五年七月一日起施行之刑法第二條
    第一項規定：「行為後法律有變更者，適用行為時之法律。
    但行為後之法律有利於行為人者，適用最有利於行為人之法
    律」。依刑法第五十一條定應執行刑時，「裁判確定前犯數
    罪，其中一罪在新法施行前者，亦同（即亦應為新舊法比較
    ）。」最高法院九十五年五月二十三日第八次刑事庭會議決
    議可資參照。查受刑人於裁判確定前犯數罪，有於九十五年
    七月一日之前犯之，而刑法第五十一條業於九十四年二月二
    日修正公布，並於九十五年七月一日施行，修正前刑法第五
    十一條規定：「數罪併罰，分別宣告其罪之刑，依左列各款
    定其應執行者：」其中第五款規定：「宣告多數有期徒刑者
    ，於各刑中之最長期以上，各刑合併之刑期以下，定其刑期
    。但不得逾二十年。」，修正後刑法第五十一條第五款規定
    ：「宣告多數有期徒刑者，於各刑中之最長期以上，各刑合
    併之刑期以下，定其刑期。但不得逾三十年」，比較新舊法
    之結果，自以舊法規定之定應執行刑之上限為二十年對行為
    人較為有利，此為影響行為人刑罰之法律效果，是被告行為
    後法律已有變更，經比較新舊刑法第五十一條第五款規定，
    應依刑法第二條第一項前段規定，適用被告行為時之舊法，
    而定其應執行之刑。
三、次按，受刑人行為後，刑法第四十一條亦有修正，於犯罪時
    之刑法第四十一條第一項、第二項分別規定：「犯最重本刑
    為五年以下有期徒刑以下之刑之罪，而受六個月以下有期徒
    刑或拘役之宣告，因身體、教育、職業、家庭之關係或其他
    正當事由，執行顯有困難者，得以一元以上三元以下折算一
    日，易科罰金。但確因不執行所宣告之刑，難收矯正之效，
    或難以維持法秩序者，不在此限。」、「併合處罰之數罪，
    均有前項情形，其應執行之刑逾六月者，亦同。」；又受刑
    人行為時之易科罰金折算標準，修正前罰金罰鍰提高標準條
    例第二條前段（現已刪除）規定，就其原定數額提高為一百
    倍折算一日，則本件受刑人行為時之易科罰金折算標準，應
    以銀元三百元折算一日，經折算為新臺幣後，應以新臺幣九
    百元折算為一日。惟九十五年七月一日施行之刑法第四十一
    條第一項、第二項則分別規定：「犯最重本刑為五年以下有
    期徒刑以下之刑之罪，而受六個月以下有期徒刑或拘役之宣
    告者，得以新臺幣一千元、二千元或三千元折算一日，易科
    罰金。但確因不執行所宣告之刑，難收矯正之效，或難以維
    持法秩序者，不在此限」、「前項規定於數罪併罰，其應執
    行之刑未逾六月者，亦適用之。」比較修正前後，其應執行
    之刑逾六月者是否得易科罰金及易科罰金折算標準之結果，
    以九十五年七月一日施行前之規定，較有利於受刑人，則應
    依刑法第二條第一項前段，適用修正前刑法第四十一條第一
    項前段、第二項規定，定其易科罰金折算標準。綜上，依法
    律整體比較結果，本件定其應執行刑應依刑法第二條第一項
    前段之規定，適用行為時之舊法。
四、又裁判確定前犯數罪而併合處罰之案件，有二以上之裁判，
    應依刑法第五十一條第五款至第七款定應執行之刑時，最後
    事實審法院即應據該院檢察官之聲請，以裁定定其應執行之
    刑，殊不能因數罪中之一部分犯罪之刑業經執行完畢，而認
    檢察官之聲請為不合法，予以駁回（最高法院四十七年臺抗
    字第二號判例參照）。本件受刑人所犯附表編號一及二所示
    之詐欺、侵占等罪，雖已於九十四年十一月二十三日及九十
    六日二月一日分別執行完畢，惟該受刑人所犯附表所示之罪
    ，屬裁判確定前犯數罪，應併合處罰之，此有上開各罪判判
    、臺灣高等法院被告前案紀錄表各一份在卷可稽，茲附表編
    號三至八部分既未執行完畢，則附表編號一、二等罪即未全
    部執行完畢，檢察官對附表所示之刑聲請減刑，並聲請定其
    應執行刑，於法尚無不合（臺灣高等法院九十六年七月十一
    日刑事庭庭長會議就罪犯減刑條例法律問題之決議同此意旨
    ）。
五、綜上所述，本件聲請人之聲請，經核於法尚無不合，應予准
    許。爰依中華民國九十六年罪犯減刑條例第二條第一項第三
    款、第八條第一項、第九條、第十一條、第十二條，刑法第
    二條第一項前段、修正前第四十一條第一項前段、修正前第
    四十二第二項、修正前第五十一條第五款，罰金罰鍰提高標
    準條例第一條前段、廢止前同條例第二條，裁定如主文。
中    華    民    國    97    年    10    月    21    日
                  刑事第六庭    法   官   胡堅勤
以上正本證明與原本無異。
如不服本裁定，應於裁定送達後5 日內敘明抗告理由，向本院提
出抗告狀。
                                   書記官   梁宜庭
中    華    民    國    97    年    10    月    21    日


司法院資訊處製作；財團法人民間司法改革基金會備份。
